【裁判字號】    98,訴緝,32
【裁判日期】    980928
【裁判案由】    毒品危害防制條例
【裁判全文】
臺灣基隆地方法院刑事判決              98年度訴緝字第32號
公  訴  人  臺灣基隆地方法院檢察署檢察官
被      告  乙○○
                    （現於台灣基隆監獄另案執行中）
上列被告因毒品危害防制條例案件，經檢察官提起公訴（97年度
毒偵字第1206號），因被告於準備程序中為有罪之陳述，經本院
合議庭裁定由受命法官獨任行簡式審判程序，判決如下：
    主  文
乙○○施用第一級毒品，累犯，處有期徒刑捌月，扣案之第一級
毒品海洛因（驗餘淨重零點零伍捌貳公克）併同無法析離之包裝
袋壹只，沒收銷燬之。
    事實及理由
一、本件犯罪事實、證據及應適用之法條，除下列予以補充或更
    正外，其餘均引用起訴書之記載（如附件）：(1)犯罪事實欄
    一倒數第7行至第6行「在不詳地點，施用第一級毒品。嗣為
    警於同日15時50分許」等字刪除，(2)證據補充「被告於本院
    中之自白、基隆市警察局偵辦毒品案件尿液檢體對照表1份
    」。
二、刑之酌科
    本院審酌被告犯罪之動機、吸食頻率、曾有施用毒品之前科
    仍不知戒除，及其吸食毒品對己身健康戕害甚鉅，尚非侵害
    他人法益，其犯後坦承犯行而表悛悔之犯後態度等情，量處
    如主文所示之刑。
三、扣案之毒品經送鑑定，其內確含海洛因成分，經取樣0.0018
    公克，餘重0.0582公克，併同無法析離之包裝袋，應整體視
    為查獲之毒品，依毒品危害防制條例第18條第1項前段之規
    定，宣告沒收銷燬之（蓋無論以何種方式包裝袋均會有極微
    量毒品殘留，故上述包裝袋應整體視為查獲毒品，一併依前
    揭規定宣告沒收銷燬之，參見最高法院95年度臺上字第3739
    號、第7354號判決）。
據上論斷，應依刑事訴訟法第273 條之1 第1 項、第299 條第1
項前段、第310條之2、第454條，毒品危害防制條例第10條第1項
、第18條第1項前段、第23條第2項，刑法第11條、第47條第1項
，判決如主文。
本案經檢察官甲○○到庭執行職務
中    華    民    國    98    年    9    月    28     日
                  刑事第一庭法    官  鄭培麗
以上正本證明與原本無異。
如不服本判決應於收受送達後10日內向本院提出上訴書狀，並應
敘述具體理由；其未敘述上訴理由者，應於上訴期間屆滿後20日
內向本院補提理由書 (均須按他造當事人之人數附繕本)「切勿
逕送上級法院」。
中    華    民    國    98    年    9    月    28     日
                            書 記 官  湯惠芳
附錄本案所犯法條：
毒品危害防制條例第10條：
施用第一級毒品者，處 6 月以上 5 年以下有期徒刑。
附件：
臺灣基隆地方法院檢察署檢察官起訴書
                                     97年度毒偵字第1206號
     被      告  乙○○  男  36歲（民國○○年○○月○○日生）
                         住基隆市○○區○○街322號4樓
                         身分證統一編號：Ｚ000000000號
 上列被告因違反毒品危害防制條例案件，業經偵查終結，認應提
 起公訴，茲敘述犯罪事實及證據並所犯法條如下：
         犯罪事實
 一、乙○○前因施用毒品案件，經臺灣高等法院裁定送觀察、勒
     戒後，認有繼續施用毒品之傾向，經送強制戒治期滿執行完
     畢，由最高法院以89年度台上字第3205號為免刑判決確定，
     至強制戒治則於89年2月5日執行完畢；復因施用毒品案件，
     由本署檢察官以93年度毒偵字第2417號提起公訴，經臺灣基
     隆地方法院以94年度訴字第2 2號判決判處有期徒刑1年確定
     ，甫於民國95年7月16日期滿執行完畢 ；又因施用毒品案件
     ，由本署檢察官以96年度毒偵字第1363號提起公訴，由同法
     院於96年9月18日，以96年度訴字第523號判決判處有期徒刑
     8月，並經臺灣高等法院以97年度上訴字第14號駁回上訴，
     於97年4月14日確定（尚未執行）；復因施用毒品案件，由
     本署檢察官以96年度毒偵字第2314號提起公訴，同法院於96
     年10月16日，以96年度訴字第523號判決判處有期徒刑8月，
     現由臺灣高等法院以97年度上訴字第823號駁回上訴（尚未
     確定）。竟猶不知悔改，復基於施用第一級毒品海洛因之犯
     意，於97年5月2日22時，在不詳地點，施用第一級毒品。嗣
     為警於同日15時50分，在基隆市○○區○○街64-1號居所，
     以針筒注射方式，施用第一級毒品海洛因1次，為警於同年
     月3日10時，因其行跡可疑，於基隆市○○區○○路28巷32
     號前盤查查獲，並扣得第一級毒品海洛因0.0600公克（淨重
     ）。另經警採其尿液送驗結果，其尿液中係呈嗎啡陽性反應
     ，始查悉上情。
 二、案經基隆市警察局刑警大隊移送偵辦。
         證據並所犯法條
 一、上揭犯罪事實業經被告乙○○自白不諱，並有第一級毒品海
     洛因0.0600公克（淨重）扣案可資佐證，復有台灣尖端先進
     生技醫藥股份有限公司濫用藥物檢驗報告、交通部民用航空
     局航空醫務中心毒品鑑定書、起訴書及刑案資料查註紀錄表
     附卷可稽，被告犯嫌堪予認定。
 二、核被告所為，係犯毒品危害防制條例第10條第1項之施用第
     一級毒品罪嫌。再被告於受有期徒刑執行完畢後，5 年內再
     犯有期徒刑以上之罪，有本署刑案資料查註紀錄表附卷可稽
     ，請依累犯規定加重其刑。扣案之毒品，請依同條例第18條
     第1項前段規定宣告沒收並諭知銷燬。
 三、依毒品危害防制條例第23條第2項、刑事訴訟法第251條第1
     項提起公訴。
     此  致
 臺灣基隆地方法院
 中    華    民    國    97    年    6     月    11    日
                               檢察官  周  啟  勇
 本件正本證明與原本無異
 中    華    民    國    97    年    6     月    19    日
                               書記官  張  雅  
 附錄所犯法條：
 毒品危害防制條例第10條第1項
     施用第一級毒品者，處 6 月以上 5 年以下有期徒刑。
     施用第二級毒品者，處 3 年以下有期徒刑。


司法院資訊處製作；財團法人民間司法改革基金會備份。
